臺灣桃園地方法院民事裁定　　　　　 100年度消債更字第59號
聲　請　人
即　債務人　蘇富鈴
上列聲請人因消費者債務清理事件聲請更生，本院裁定如下：
    主  文
債務人蘇富鈴自中華民國一百年六月三日下午五時起開始更生程
序。
命司法事務官進行本件更生程序。
聲請人其餘聲請駁回。
    理  由
一、按法院開始更生程序之裁定，應載明其年、月、日、時，並
    即時發生效力；次按法院裁定開始更生或清算程序後，得命
    司法事務官，進行更生或清算程序，必要時，得選任律師、
    會計師或其他適當之自然人或法人一人為監督人或管理人，
    消費者債務清理條例第45條第1 項及第16條第1 項分別定有
    明文。
二、本件聲請意旨略以：聲請人因積欠債務不能清償，於消費者
    債務清理條例施行前，曾於民國95年4 月間依照中華民國銀
    行公會會員辦理消費金融案件無擔保債務協商機制與最大債
    權銀行慶豐商業銀行（下稱慶豐銀行）就協商時確定之債務
    總金額新臺幣（下同）1,011,194 元協議成立清償方案，約
    定聲請人自95年5 月起，分80期，利率0 ％，於每月10日清
    償12,640元，聲請人均有按期給付，詎聲請人嗣自97年1 月
    間起因曾擔任配偶之汽車貸款連帶保證人而遭債權人裕融企
    業股份有限公司（下稱裕融公司）聲請強制執行扣薪，致聲
    請人之剩餘薪資收入於扣除支付房屋租金、未成年子女暨母
    親扶養費及個人生活費後幾無剩餘，終至97年5 月間因無力
    繳款而毀諾，是聲請人無法繼續履行原協商條件，顯係因非
    可歸責於己之事由致履行有重大困難，且無擔保或無優先權
    之債務總額未逾1,200 萬元，復未經法院裁定開始清算程序
    或宣告破產，爰請求准予裁定開始更生等語。
三、按消費者債務清理條例之立法意旨，乃在幫助陷於經濟上困
    境之債務人，得藉由更生或清算程序，走出經濟困境，避免
    走向絕路，實現憲法所保障之生命權。經查：聲請人所主張
    上情，業據其提出財產及收入狀況說明書、聲請人及其配偶
    之97、98年度綜合所得稅各類所得清單、財產歸屬資料清單
    、債權人清冊、財團法人金融聯合徵信中心前置協商專用債
    權人清冊、戶籍謄本、協議書暨無擔保債務還款計劃、員工
    薪資表（參見本院卷第9 至18、23至27、73至118 、130 至
    132 頁）及房屋租賃契約書（附於本院卷證物袋內）等件附
    卷為證，經核與其所述大致相符，並有裕融公司所提出之強
    制執行扣薪明細資料附卷可佐（參見本院卷第137、138頁）
    。而聲請人於97年間之收入為389,489 元，有前揭97年度綜
    合所得稅各類所得清單附卷可參（參見本院卷第12頁），據
    此計算其97年間平均每月薪資收入為32,458元（計算式：38
    9,489 12＝32,458，小數點以下4 捨5 入），倘扣除其與
    最大債權銀行間協商每月還款12,640元，及裕融公司等金融
    機構每月強制扣薪1/3 即約10,819元後，僅餘8,999 元，以
    此欲維持聲請人之個人基本生活需要已略有不足，更遑論聲
    請人尚須與配偶共同扶養2 名未成年子女及支出房屋租金，
    有戶籍謄本（參見本院卷第23、24頁）及房屋租賃契約書（
    附於本院卷證物袋內）附卷可查，足見聲請人主張有不可歸
    責於己之事由致履行協商顯有重大困難之情事，應堪認定屬
    實。復參以聲請人及其配偶名下僅有87年份之汽車1 部，有
    財產歸屬資料清單附卷可據（參見本院卷第14、132 頁），
    除此之外即別無其他財產，堪認本件聲請人確有不能清償債
    務之情事。此外，本件又查無聲請人有消費者債務清理條例
    第6 條第3 項、第8 條或第46條各款所定駁回更生聲請之事
    由存在，則聲請人聲請更生，應屬有據；並依首揭規定命司
    法事務官進行本件更生程序，爰裁定如主文第1 、2 項所示
    。
四、末按法院就更生或清算之聲請為裁定前，得因利害關係人之
    聲請或依職權，以裁定為保全債務人財產、限制債權人對於
    債務人行使債權，及停止對於債務人財產強制執行程序之保
    全處分，消費者債務清理條例第19條第1 項第1 、2 、3 款
    定有明文。另消費者債務清理條例第48條第2 項規定，法院
    裁定開始更生程序後，對於債務人不得開始或繼續訴訟及強
    制執行程序。查本件聲請人雖聲請保全處分，惟本院既准予
    更生之聲請，揆諸前揭條文規定，對債務人之訴訟及強制執
    行程序即受限制，因此顯無再予裁定保全處分之必要，故聲
    請人此部分保全處分之聲請，已無必要，應予駁回，爰裁定
    如主文第3 項所示。
中    華    民    國   100    年    5     月    31    日
                  民事第一庭  法  官  陳振嘉
正本係照原本作成。
本件不得抗告。
中    華    民    國   100    年    5     月    31    日
                              書記官  谷貞豫